臺灣臺南地方法院民事判決
110年度訴字第1749號
原      告  豐旗企業有限公司

法定代理人  林仕明
被      告  王禾瑩
上列當事人間請求給付貨款事件，本院於民國110年12月14日言
詞辯論終結，判決如下：
    主      文
被告應給付原告新臺幣捌拾貳萬捌仟參佰陸拾伍元，及其中新臺
幣貳拾貳萬玖仟玖佰元自民國一百一十年四月二十六日起、新臺
幣壹拾柒萬貳仟壹佰捌拾元自民國一百一十年五月二十六日起、
新臺幣貳拾陸萬元自民國一百一十年六月二十六日起、新臺幣壹
拾陸萬陸仟貳佰捌拾伍元自民國一百一十年十二月十二日起，均
至清償日止，按週年利率百分之五計算之利息。
原告其餘之訴駁回。
訴訟費用新臺幣玖仟零參拾元由被告負擔。
本判決於原告以新臺幣貳拾捌萬元供擔保後，得假執行。
原告其餘假執行之聲請駁回。
    事實及理由
壹、程序方面
　　被告未於言詞辯論期日到場，核無民事訴訟法第386條各款
    所列情形，爰依原告聲請由其逕自辯論而為判決。
貳、實體方面
一、原告主張：被告於民國110年1月至同年4月間多次向其購買
    雜糧等物品，1月至4月份貨款按月結算分別為新臺幣（下同
    ）229,900元、172,180元、260,000元、166,285元（以下合
    稱系爭買賣契約），被告為給付1月至3月份貨款，已按各月
    貨款金額簽發支票共3紙交付原告（發票日依序為110年4月2
    5日、110年5月25日、110年6月25日；以下合稱系爭支票）
    ；詎原告遵期提示系爭支票均遭拒絕給付，爰依系爭買賣契
    約請求被告給付價金等語。並聲明：㈠被告應給付原告828,3
    65元，及其中229,900元自110年4月26日起、172,180元自11
    0年5月25日起、260,000元自110年6月25日起、166,285元自
    起訴狀繕本送達翌日起，均至清償日止，按週年利率5%計算
    之利息。㈡願供擔保請准宣告假執行。
二、被告未於言詞辯論期日到場或提出書狀作何陳述。
三、法院的判斷
　　被告向原告買東西，本來就應該給錢，所以原告請求被告給
    付貨款825,365元，為有理由，應該准許。可是原告是用買
    賣契約向被告請求付款，不是用支票向被告請求付款，所以
    2月和3月貨款的利息起算日，會差1天。
　㈠債權人基於債之關係，得向債務人請求給付；買受人對於出
    賣人，有交付約定價金及受領標的物之義務；買賣標的物與
    其價金之交付，除法律另有規定或契約另有訂定或另有習慣
    外，應同時為之；民法第199條第1項、第367條、第369條分
    別定有明文。當事人主張之事實，經他造於準備書狀內或言
    詞辯論時或在受命法官、受託法官前自認者，無庸舉證；當
    事人對於他造主張之事實，於言詞辯論時不爭執者，視同自
    認；當事人對於他造主張之事實，已於相當時期受合法之通
    知，而於言詞辯論期日不到場，亦未提出準備書狀爭執，準
    用視同自認之規定；民事訴訟法第279條第1項、第280條第1
    項前段、第3項前段亦有明定。
  ㈡原告所主張前述事實，因被告已於相當時期受合法通知，而
    未於言詞辯論期日到場，亦未提出準備書狀爭執，本應視同
    自認。原告復就其主張事實提出支票及退票理由單影本、豐
    旗應收對帳單簡表影本、銷貨單影本、銷退單影本為證(見
    本院卷第21頁至第51頁、第71頁至第231頁)，自堪認定。兩
    造間既有系爭買賣契約關係存在，被告即有依系爭買賣契約
    給付貨款共828,365元之義務。
  ㈢從被告均係簽發固定期間之遠期支票給付貨款予以觀察，上
    述1月至4月間貨款給付期限，應可推認分別為110年4月25日
    、110年5月25日、110年6月25日、110年7月25日。依民法第
    229條第1項：「給付有確定期限者，債務人自期限屆滿時起
    ，負遲延責任」、民法第233條第1項前段：「遲延之債務，
    以支付金錢為標的者，債權人得請求依法定利率計算之遲延
    利息」、民法第203條：「應付利息之債務，其利率未經約
    定，亦無法律可據者，週年利率為百分之五」，原告得請求
    1月份貨款229,900元自110年4月26日起、2月份貨款172,180
    元自110年5月26日起、3月份貨款260,000元自110年6月26日
    起、4月份貨款166,285元自110年7月26日起，均至清償日止
    ，按週年利率5%計算之利息。就4月份貨款部分，原告僅請
    求自起訴狀繕本送達翌日即110年12月12日（見本院卷第235
    頁）起計算之利息，自無不可。原告請求利息逾此範圍部分
    ，則為無理由，應予駁回。
四、綜上所述，原告依系爭買賣契約之法律關係，請求被告給付
    828,365元，及其中229,900元自110年4月26日起、172,180
    元自110年5月26日起、260,000元自110年6月26日起、166,2
    85元自110年12月12日起，均至清償日止，按週年利率5%計
    算之利息，為有理由，應予准許。原告超過此部分所為請求
    ，則屬無據，應予駁回。
五、原告陳明願供擔保聲請宣告假執行，就其勝訴部分，核無不
    合，爰酌定相當之擔保金額，予以准許。至其敗訴部分，假
    執行之聲請因訴之駁回而失所附麗，應予駁回。原告僅有附
    帶請求給付利息部分未獲全部勝訴，而附帶請求孳息不併算
    其價額，本件訴訟費用未因此而增加，故本院仍命被告負擔
    全部訴訟費用，附此敘明
六、本件事證已臻明確，兩造其餘攻擊防禦方法及所提證據，經
    本院斟酌後，核與判決結果不生影響，爰不逐項論述，併此
    敘明。
七、訴訟費用負擔之依據：民事訴訟法第79條。
中　　華　　民　　國　　110 　年　　12　　月　　28　　日
                  民事第一庭    法  官　陳谷鴻
以上正本證明與原本無異。
如不服本判決，應於判決送達後20日內，向本院提出上訴狀並表
明上訴理由，如於本判決宣示後送達前提起上訴者，應於判決送
達後20日內補提上訴理由書（須附繕本）。
如委任律師提起上訴者，應一併繳納上訴審裁判費（參照民事訴
訟法施行法第9條：上訴人有律師為訴訟代理人，或依書狀上之
記載可認其明知上訴要件有欠缺者，法院得不行民事訴訟法第44
2條第2項及第444條第1項但書之程序）。
中　　華　　民　　國　　110 　年　　12　　月　　28　　日
                                書記官  徐慧嵐